# 以政府税收留存抵减购房款，如何进行会计处理。

提问人：wx_5fd7260a1ea2 时间：2020-12-14 16:54:00
我公司在以优惠价在某园区购买一栋办公楼，优惠后房款价款1.2个亿。该公司与当地政府签订合作协议，该公司在未来三年需完成税收0.3个亿，若未完成，以0.3亿与实际完成税收的差额，作为购房款的价格调整金额，需要在 3年后补交该笔差额购房款。请问，我公司在支付1.2个亿后该如何做账，是按照1.2个亿入账房屋原值，还是以1.5亿入账？若完成0.3个亿税收，该0.3亿抵减的房款算成政府补助吗？ 0.3亿的企业所得税如何处理？ 若三年内仅完成0.25亿元，又该如何进行账务处理？

回答人：chenyiwei
该房屋在取得时的公允价值是多少？假设公允价值为1.5亿元，则相当于政府承诺按未来三年内的纳税金额据实返还（但返还的封顶金额为 3000 万元），返还款专项用于支付购房款。
据此，该房屋的入账价值应为公允价值1.5亿元，并将 3000 万元确认为一项负债。后续实际减免的房款从应付款项转入递延收益，在剩余使用寿命内摊销该项递延收益，确认为各年度的其他收益。